臺灣臺南地方法院新市簡易庭民事小額判決
109年度新小字第1042號
原      告  和雲行動服務股份有限公司

法定代理人  謝富來  
訴訟代理人  盧怡蓉  
被      告  林柏言  

上列當事人間請求損害賠償事件，經本院於民國110年1月19日言
詞辯論終結，判決如下：
    主      文
被告應給付原告新臺幣玖萬捌仟肆佰壹拾玖元，及自民國一○九
年十二月二日起至清償日止，按週年利率百分之五計算之利息。
訴訟費用新臺幣壹仟元由被告負擔。
本判決得假執行。
    事實及理由
一、被告經合法通知，無正當理由，未於言詞辯論期日到場，核
    無民事訴訟法第386 條各款所列情形，爰依原告之聲請，由
    其一造辯論而為判決。
二、原告起訴主張：
  ㈠被告於民國109年1月25日1時57分許，駕駛車牌號碼0000-00
    號自用小客車，在臺南市永康區東橋一路（永康區路燈1020
    號）旁，因駕駛不慎推撞原告所有並出租予訴外人金玉華之
    車牌號碼000-0000號租賃小客車（下稱系爭車輛），致系爭
    車輛前後方均受損。又系爭車輛經送和運租車股份有限公司
    仁武廠維修，原告已支出修復費用新臺幣（下同）106,479
    元（含鈑金及烤漆工資59,025元、零件42,384元、稅額5,07
    0元），而扣除零件部分折舊後，僅向被告請求系爭車輛修
    復費用76,819元。另系爭車輛為原告出租營業使用，系爭車
    輛進場修復期間共計21日，而原告僅請求15日之營業損失，
    而系爭車輛之租金為每日2,400元，依據原告汽車租賃契約
    之約定，修復期間之營業損失以該期間租金定價60％計算，
    原告受有修車期間15日無法出租之營業損失共計21,600元（
    計算式：日租金2,400元×15日×60％＝21,600元）。原告多次
    聯繫被告，被告佯稱會與保險公司辦理出險事宜，惟事後均
    置之不理，爰依侵權行為之法律關係，請求被告賠償車輛修
    復費用及營業損失共計98,419元。
  ㈡並聲明：被告應給付原告98,419元，及自起訴狀繕本送達翌
    日起至清償日止，按週年利率5％計算之利息。
三、被告未於言詞辯論期日到庭，亦未提出書狀為任何陳述或答
    辯。
四、本院得心證之理由:
  ㈠按因故意或過失，不法侵害他人之權利者，負損害賠償責任
    ；汽車、機車或其他非依軌道行駛之動力車輛，在使用中加
    損害於他人者，駕駛人應賠償因此所生之損害，民法第184
    條第1項前段、第191條之2前段分別定有明文。查原告主張
    之前揭事實，業據其提出汽車出租單、汽車租賃契約、系爭
    車輛行車執照、車損照片、和運租車股份有限公司維修/零
    件明細表、統一發票、車輛修復後照片、臺南市政府警察局
    永康分局道路交通事故當事人登記聯單、道路交通事故現場
    圖、和運租車股份有限公司工作傳票等資料為證，核與所述
    情節大致相符，並經本院依職權向臺南市政府警察局永康分
    局調取系爭車禍全卷資料查核無訛。而被告未於言詞辯論期
    日到場爭執，亦未提出任何書狀作有利於己之陳述，依上開
    調查證據之結果，堪信原告主張為真實。是被告對系爭車禍
    之發生，顯有過失，且其過失行為與系爭車輛損壞之結果具
    相當因果關係甚明。準此，被告應負侵權行為損害賠償責任
    ，堪以認定。
  ㈡茲就原告請求之項目及金額分述如下：
　⒈車輛維修費76,819元部分：
　　按不法毀損他人之物者，被害人得請求賠償其物因毀損所減
    少之價額；負損害賠償責任者，除法律另有規定或契約另有
    訂定外，應回復他方損害發生前之原狀；債權人得請求支付
    回復原狀所必要之費用，以代回復原狀，民法第196條、第2
    13條第1項、第3項分別定有明文。另依民法第196條請求賠
    償物被毀損所減少之價額，得以修復費用為估定之標準，但
    以必要者為限。例如：修理材料以新品換舊品，應予折舊（
    最高法院77年5月17日第9次民事庭會議決議參照）。經查：
    本件原告主張系爭車輛之修復費用共計106,479元，經核其
    中含鈑金及烤漆工資59,025元、零件42,384元、稅額5,070
    元，有和運租車股份有限公司維修/零件明細表、統一發票
    影本在卷可憑，是本件原告以修理費作為損害賠償之依據時
    ，自應將零件折舊部分予以扣除，始為合理。又依行政院所
    頒固定資產耐用年數表及固定資產折舊率表，運輸業用客車
    、貨車之耐用年數為4年，依平均法計算其折舊結果（即以
    固定資產成本減除殘價後之餘額，按固定資產耐用年數表規
    定之耐用年數平均分攤，計算折舊額），每年折舊率為4分
    之1，並參酌營利事業所得稅查核準則第95條第6項規定「固
    定資產提列折舊採用定率遞減法者，以1年為計算單位，其
    使用期間未滿1年者，按實際使用之月數相當於全年之比例
    計算之，不滿1月者，以1月計」之規定。而系爭車輛為租賃
    小客車，屬運輸業用客車，於106年6月間出廠，有行車執照
    影本在卷可按，至109年1月25日發生系爭車禍時，使用約2
    年7個月，原告就零件部分得請求之修理費用應為20,486元
    【計算方式：1.殘價＝取得成本÷(耐用年數＋1)即42,384÷(4+
    1)≒8,477（小數點以下四捨五入）；2.折舊額＝(取得成本－
    殘價)×1/（耐用年數）×（使用年數）即(42,384－8,477)×1/
    4×（2+7/12）≒21,898（小數點以下四捨五入）；3.扣除折
    舊後價值＝（新品取得成本－折舊額）即42,384－21,898＝20,4
    86】，連同前述鈑金及烤漆工資59,025元、營業稅部分3,97
    6元【計算式：(20,486+59,025)×5％＝3,976（小數點以下四
    捨五入）】，總計為83,487元。本件原告僅請求76,819元，
    未逾上開金額，自屬有據。
　⒉營業損失21,600元部分：
　　按損害賠償，除法律另有規定或契約另有訂定外，應以填補
    債權人所受損害及所失利益為限。依通常情形，或依已定之
    計劃、設備或其他特別情事，可得預期之利益，視為所失利
    益。民法第216條有明文。原告主張其為租車公司，因系爭
    車禍致系爭車輛受損，系爭車輛維修期間自109年2月4日至
    同年3月14日止，扣除假日，實際維修天數為21日，其無法
    出租營業，而原告僅請求15日之營業損失，又系爭車輛每日
    租金為2,400元，依汽車租賃契約第10條約定，修復期間之
    營業損失以該期間租金定價60％計算，其受有15日營業損失
    共計21,600元（計算式：日租金2,400元×15日×60％＝21,600
    元），有工作傳票、汽車出租單、汽車租賃契約在卷可參，
    則原告請求被告賠償系爭車輛修復期間之營業損失21,600元
    ，應屬有據。
五、從而，原告依據侵權行為之法律關係，請求被告給付98,419
    元，及自起訴狀繕本送達翌日即109年12月2日起至清償日止
    ，按週年利率5％計算之利息，為有理由，應予准許。
六、按訴訟費用，由敗訴之當事人負擔；小額訴訟，法院為訴訟
    費用之裁判時，應確定其費用額，民事訴訟法第78條、第43
    6條之19第1項分別定有明文。本件訴訟費用計1,000元（即
    第一審裁判費），應由敗訴之被告負擔，爰確定如主文第2
    項所示。
七、又本件核屬民事訴訟法第436條之8第1項之小額訴訟事件，
    本院為被告敗訴之判決，依同法第436條之20規定，應依職
    權宣告假執行。
八、結論：本件原告之訴為有理由。爰依民事訴訟法第436條之2
    3、第436條第2項、第385條第1項前段、第78條、第436條之
    19第1項、第436條之20，判決如主文。　
中　　華　　民　　國　　110 　年　　2 　　月　　8 　　日
                    新市簡易庭  法  官  曾仁勇  
以上正本證明與原本無異。
如不服本判決，應於送達後20日內，向本院提出上訴狀並表明上
訴理由，如於本判決宣示後送達前提起上訴者，應於判決送達後
20日內補提上訴理由書（須附繕本）。
對於小額程序之第一審判決之上訴，非以其違背法令之理由，不
得為之。且上訴狀內應記載表明（一）原判決所違背之法令及其
具體內容。（二）依訴訟資料可認為原判決有違背法令之具體事
實者。
如委任律師提起上訴者，應一併繳納上訴審裁判費。 
中　　華　　民　　國　　110 　年　　2 　　月　　8 　　日
                               書記官 吳佩芬